# 陈老师，求助！

提问人：liandlh 时间：2018-01-10 21:45:39
陈老师，您好！
我在审计过程中碰到一家客户，他们在 17 年 9 月 30 日的时候吸收合并了同一母公司控制下的另一家子公司，被吸收方的账面固定资产很多都是不用的，而且我客户觉得很多可能都用不到了，都是破铜烂铁，但是被吸收方并没有对这些资产计提减值准备。由于这些资产虽然不用但是仍然需要计提折旧，导致我的客户 10 月份以后的制造费用中的折旧费用增加很多，以致产品成本上升，毛利率变成了负数。针对这个情况，我想问一下陈老师： 1 、我觉得应该要对这些资产计提减值准备，但是客户并不愿意，客户觉得说早晚就要处置了，可以不提。请问该怎么办？ 2 、这些不用的合并进来的资产折旧费用进了制造费用导致我客户的产品毛利为负，感觉不太合理，但是我感觉账务处理也没问题，我想请问陈老师这些不用的资产折旧费用进制造费用，然后摊到生产的每个产品中去，这样账务处理是否正确？有没有什么办法可以解决毛利率为负数这个问题？可不可以通过做持有待售固定资产来解决这个问题？
陈老师还有个问题想请教，有一批提了跌价准备的存货，之前做了报废的处理，借：存货跌价准备，贷：存货；后来报废料居然买了10 多万，那么这个 10 多万是应该做借：银行，贷：资产减值损失吗？还是做借：银行，贷：营业外收入呢？
谢谢陈老师！！！！

回答人：chenyiwei
1 、建议首先进行账务清理，充分计提减值准备，对实物已不存在的资产进行核销处置。 2 、即使暂时做不到 1 ，这部分未使用资产的折旧也不可能计入产品成本，而是管理费用。 3 、不能贷记营业外收入，应确认为主营业务收入或其他业务收入，并将减值准备冲减对应的成本。